【裁判字號】    99,訴,616
【裁判日期】    990623
【裁判案由】    妨害風化
【裁判全文】
臺灣高雄地方法院刑事判決               99年度訴字第616號
公  訴  人  臺灣高雄地方法院檢察署檢察官
被      告  甲○○
上列被告因妨害風化案件，經檢察官提起公訴（99年度偵字第
8581號），本院依簡式審判程序審理，判決如下：
    主  文
甲○○犯圖利容留性交罪，累犯，處有期徒刑肆月，如易科罰金
，以新臺幣壹仟元折算壹日。
    事  實
一、甲○○為址設高雄縣林園鄉○○路○ 段172 號「大世界美容
    推拿坊」負責人，前於民國96年12月間，因妨害風化案件經
    本院以96年度訴字第2730號判處有期徒刑6 月確定，於97年
    3 月14日易科罰金執行完畢。詎仍不知警惕，竟意圖使女子
    與不特定男客為性交行為，而基於媒介、容留以營利之犯意
    ，於99年3 月4 日20時許，媒介店內成年服務小姐阮麗蓮與
    男客乙○○從事俗稱「全套」之性交易（即男女以性器交合
    至男客射精），價格為每次50分鐘、收費新臺幣（下同）
    2,200 元，服務小姐阮麗蓮可獲得1,300 元，甲○○則可從
    中抽取900 元以營利，而容留阮麗蓮、乙○○在上開「大世
    界美容推拿坊」1 樓6 號房間內，由乙○○將其陰莖插入阮
    麗蓮以口中，並以手指插入阮麗蓮之陰道。嗣男乙○○未及
    將其陰莖插入阮麗蓮陰道，完成「全套」性交易，旋為警於
    同日20時45分許，在上開房間，查獲全身赤裸之阮麗蓮、乙
    ○○，及在店內之甲○○。
二、案經高雄縣政府警察局林園分局報告臺灣高雄地方法院檢察
    署檢察官偵查起訴。
    理  由
一、本件被告甲○○所犯係死刑、無期徒刑、最輕本刑為3 年以
    上有期徒刑以外之罪，其於審理程序中就被訴事實為有罪之
    陳述，經審判長告知簡式審判程序之旨，並聽取公訴人、被
    告之意見後，本院合議庭認宜進行簡式審判程序，爰依刑事
    訴訟法第273條之1第1項規定，裁定改依簡式審判程序審理
    ，合先敘明。
二、前揭事實，業據被告於本院審理中坦白承認（見本院訴字卷
    第14頁），且經證人即店內服務小姐阮麗蓮於警詢、證人即
    男客乙○○於警詢及本院審理時分別證述綦詳（見偵卷第10
    至13頁、本院訴字卷第16至17頁），互核其等供（證）述大
    致相符，並有高雄縣政府警察局林園分局第一組臨檢紀錄表
    1 份、現場採證照片6 幀及扣案名片1 張在卷可稽（見偵卷
    第4 、16至18頁），足認被告前開任意性自白與事實相符，
    堪以採信。是本件事證明確，被告犯行洵堪認定，應依法論
    科。
三、論罪科刑：
  (一)按「稱性交者，謂非基於正當目的所為之下列性侵入行為：
    一、以性器進入他人之性器、肛門或口腔，或使之接合之行
    為。二、以性器以外之其他身體部位或器物進入他人之性器
    、肛門，或使之接合之行為」，刑法第10條第5 項定有明文
    。本件男客乙○○以性器插入服務小姐阮麗蓮之口腔，及以
    手指插入阮麗蓮性器之行為，均屬刑法上所定之性交行為。
    又刑法第231 條第1 項所稱之「容留」，係指收容留置，即
    提供性交或猥褻之場所；所稱之「媒介」，則係就他人間所
    為之性交或猥褻行為，進行事前之居間介紹而言。
  (二)被告為「大世界美容推拿坊」之負責人，負責接待上門男客
    、為男客介紹服務內容與價格、引領男客進入包廂、安排服
    務小姐與男客為性交行為，屬媒介性交之行為；其復提供上
    址經營性交易，則屬容留性交之行為；事後自性交易之收費
    中抽取900 元，則有營利。是核被告所為，係犯刑法第231
    條第1 項前段之圖利容留性交罪；被告意圖使女子與他人為
    性交之行為，而媒介、容留以營利之行為，媒介之低度行為
    ，應為其後容留之高度行為所吸收，不另論罪；公訴意旨認
    被告係犯同條項之圖利媒介性交罪，容有誤會。又被告有如
    事實欄所載之前科紀錄，有臺灣高等法院被告前案紀錄表在
    卷可考，其於有期徒刑執行完畢5 年內，故意再犯本件有期
    徒刑以上之罪，為累犯，依刑法第47條第1 項加重其刑。
  (三)爰審酌被告前已因妨害風化案件經判決確定，仍不思悔改，
    不事正職，為圖私利，媒介、容留店內服務小姐與男客為性
    交行為以營利，敗壞社會善良風氣，行為誠屬不該，其於警
    、偵訊雖否認犯行，惟於本院審理時已坦認犯行，態度尚佳
    ，所獲利益不高，及其所容留之對象為有思辨能力之成年人
    ，所造成之危害非重等一切情狀，量處如主文所示之刑；並
    參酌被告犯罪情節、經濟狀況及犯罪所得等情，諭知以
    1,000 元折算1 日之易科罰金折算標準，以資懲儆。至於扣
    案「大世界美容推拿坊」名片1 張，被告雖坦承為其所有，
    惟非屬違禁物，且證人乙○○亦未提及係受該名片吸引或因
    而得知被告經營處所，自無宣告沒收之必要，併此敘明。
據上論斷，應依刑事訴訟法第273 條之1 第1 項、第299 條第1 
項前段，刑法第231 條第1 項前段、第47條第1 項、第41條第1
項前段，刑法施行法第1 條之 1，判決如主文。
本案經檢察官李怡增到庭執行職務。 
中    華    民    國    99    年    6    月    23    日
             刑事第十六庭  審判長法  官  曾逸誠
                                 法  官  王靖茹
                                 法  官  姚水文
以上正本證明與原本無異。
如不服本判決應於收受送達後10日內向本院提出上訴書狀，並應
敘述具體理由；如未敘述上訴理由者，應於上訴期間屆滿後20日
內向本院補提理由書（均須按他造當事人之人數附繕本）「切勿
逕送上級法院」。
中    華    民    國    99    年    6     月    23    日
                                  書記官  蔡靜雯
附錄本案論罪科刑法條：
中華民國刑法第231 條第1 項前段
意圖使男女與他人為性交或猥褻之行為，而引誘、容留或媒介以
營利者，處5 年以下有期徒刑，得併科10萬元以下罰金。

司法院資訊處製作；財團法人民間司法改革基金會備份。
